---
title: "TAREA 8.2: Análisis de datos Illumina MiSeq desde amptk"
author: "José Daniel Lara-Tufiño"
output: html_document
---
### Análisis de datos Illumina MiSeq con amptk

#### Hacer Set working directory a la locación de nuestro archivo .biom

```{r}
library(ggplot2)
library(vegan)
library(phyloseq)
```


#### 1. Generar tabla de OTU binomial (presencia/ausencia) usando la función decostand (method="pa") de vegan.
#### Importar datos

```{r}
suelo <- import_biom("taxonomy.biom")
suelo
```
#### Realizar tabla de OTU´s

```{r}
otu_table<-as.data.frame(otu_table(suelo))
presencia_ausencia <- decostand(otu_table, method="pa")

```

#### Modificar nombre de las columnas

```{r}
colnames(tax_table(suelo)) <-c("Domain", "Phylum", "Class", "Order", "Family", "Genus", "Species")
head(tax_table(suelo))

colnames(tax_table(suelo)) <-c("Domain", "Phylum", "Class", "Order", "Family", "Genus", "Species")
head(tax_table(suelo))
```

#### crear physeq object

```{r}
phyloseq <- merge_phyloseq(otu_table(presencia_ausencia, taxa_are_rows = TRUE), tax_table(suelo), sample_data (suelo))
```


### 2.Realizar un plot_bar de la abundancia de OTUs por phylum en cada hospedero (host) y tratamiento (treatment) usando facet_wrap.

#### Hacer plot_bar de la abundancia de OTUs por phylum para cada hospedero (host) mediante facet_wrap

```{r}

p = plot_bar(phyloseq, "Host", fill="Phylum") + geom_bar(aes(color=Phylum, fill=Phylum), stat = "identity",position = "stack")
p + facet_wrap("Treatment")
```
#### crear plot_bar de la abundancia de OTUs por phylum por tratamiento (treatment) usando facet_wrap
```{r}

p = plot_bar(phyloseq, "Treatment", fill="Phylum") + geom_bar(aes(color=Phylum, fill=Phylum), stat = "identity",position = "stack")
p + facet_wrap("Host")
```


### 3. Hacer un anova de la riqueza observada ("Observed") por hospedero y tratamiento (two-way)
#### Estimar diversidad alfa y combonar datos.


```{r}
diversity <- estimate_richness(phyloseq,measures = c("Observed", "Fisher"))
diversity

data_host <- cbind(sample_data(suelo),diversity)
data_host
```



```{r}
#Anova two-ways
anova <- aov(Fisher ~ Host * Treatment, data = data_host)
summary (anova)
boxplot(Fisher ~ Host * Treatment, data = data_host)
```

Hacer prueba de disimilitud
```{r}
##Ordinación: cuales oson las muestrs mas parecidas a otros
raup <- distance(phyloseq, method = "raup")
```

```{r}
#realizar una ordinación NMDS por host y treatment
NMDS= ordinate(phyloseq, method = "NMDS", color="Host", shape="Treatment")
NMDS= ordinate(phyloseq, method = "NMDS", distance = raup)
NMDS
####graficar resutados
plot_ordination(suelo, NMDS, color="Host") + geom_point(size=3)+
  facet_wrap(~Treatment) +
  theme_bw()
```

### 5. Hacer un test de adonis de la composición de la comunidad por hospedero y tratamiento
```{r}
adonis(raup~Host * Treatment, data = data_host)
```


